【裁判字號】    89,上訴,1188
【裁判日期】    890829
【裁判案由】    毒品危害防制條例
【裁判全文】
臺灣高等法院臺南分院刑事判決          八十九年度上訴字第一一八八號    潛
      上  訴  人
      即  被  告  甲  ○  ○
      選任辯護人  周  武  旺
右列上訴人因毒品危害防制條例案件，不服臺灣臺南地方法院八十九年度訴字第四二
七號中華民國八十九年八月二十九日第一審判決（起訴案號：臺灣臺南地方法院檢察
署八十九年度偵字第三○一三號），提起上訴，本院判決如左：
      主      文
原判決關於轉讓第二級毒品未遂部分撤銷。
甲○○轉讓第二級毒品，未遂，處有期徒刑陸月。扣案安非他命零點壹伍公克，沒收
銷燬之，扣案包裝安非他命之塑膠袋壹只，沒收。
     事       實
一、籃欽震與不詳姓名年籍綽號「阿仁」之成年男子約好在民國八十九年一月二十五
    日晚上七時五十五分許，在台南縣東山鄉鄉公所前，欲轉讓第二級毒品安非他命
    予「阿仁」，而於前揭約定之時、地，籃欽震正欲交付第二級毒品安非他命零點
    壹伍公克予「阿仁」之時，因警聞訊趕來，「阿仁」見警逃逸，致籃欽震轉讓安
    非他命予「阿仁」之行為未完成即為警當場查獲，並為警於甲○○身上扣得安非
    他命零點壹伍公克、包裝安非他命所用之塑膠袋壹只，隨後並在籃欽震位於台南
    縣東山鄉東山村二四八之一號家中查獲其未經許可無故持有之管制刀械蝴蝶刀壹
    支（未經許可無故持有刀械部分，業判處拘役貳拾日確定）。
二、案經嘉義縣警察局布袋分局報請臺灣臺南地方法院檢察署檢察官偵查起訴。
      理      由
一、訊據上訴人即被告甲○○矢口否認有轉讓第二級毒品安非他命未遂犯行，辯稱：
    「阿仁」毒癮犯了，問伊有無地方買貨，伊才要帶他去買，不是伊轉讓給他的云
    云。
二、前揭被告轉讓第二級毒品安非他命予「阿仁」未遂之事實，業據被告於警訊時及
    偵查中供承不諱，並有為警於甲○○身上查扣之安非他命零點壹伍公克、包裝安
    非他命所用之塑膠袋壹只在卷可資佐證，該查扣之安非他命經送請法務部調查局
    鑑定結果，確屬安非他命成分無訛，有法務部調查局八十九年陸（一）字第八九
    ○四一四四九號檢驗通知書附於原審卷可憑，被告自白核與事實相符，自得採為
    證據。被告嗣於原審審理時翻異前供，改稱：「阿仁是約三十幾歲男子，那天電
    話中是說他要開車載我一起去買。他到時我跟他說，我沒地方買，當時因為下雨
    ，他邀我一起出去，我不願意．．安非他命當天我並沒有告訴阿仁我身上有，他
    要邀我一起出去買，我亦沒有同意，阿仁應不知道我身上有安非他命．．」云云
    ，於本院審理時改稱：「阿仁」毒癮犯了，問伊有無地方買貨，伊才要帶他去買
    ，不是伊轉讓給他的云云，供述前後不一，尚難認何者為真實可採，又參諸被告
    所供，被告如無轉讓之意，並已與「阿仁」達成協議，何必攜帶安非他命出門至
    與「阿仁」約定見面之地點？且如係約定要一起去買安非他命，「阿仁」復已開
    車前來，豈有突然不去購買之理？何況，被告於原審曾坦承「本來有要給他之意
    思」（見原審八十九年五月二日審理筆錄），顯見被告當日攜帶安非他命赴約，
    應確係欲轉讓安非他命予「阿仁」，只是「阿仁」見警察到場駕車離去，被告之
    轉讓安非他命行為始未完成而未遂，被告自難辭轉讓安非他命未遂罪行。被告前
    開所辯，顯係事後畏罪卸責之詞，不足採信。本件事證明確，被告犯行堪以認定
    。
三、核被告所為，係犯毒品危害防制條例第八條第四項、第二項之轉讓第二級毒品未
    遂罪。被告轉讓第二級毒品安非他命前後持有第二級毒品安非他命之低度行為已
    為其轉讓之高度行為所吸收，不另論罪。被告雖著手轉讓安非他命之行為，惟因
    聞警方趕至，致未交付，其行為仍止於未遂階段，應依刑法第二十六條前段減輕
    其刑。原審以被告轉讓第二級毒品未遂部分罪證明確，因予論罪科刑，固非無見
    ；惟查扣案之包裝安非他命之塑膠袋壹只，為被告所有供其轉讓安非他命犯罪所
    用之物，應依毒品危害防制條例第十九條第一項前段宣告沒收，惟原判決竟依刑
    法第三十八條第一項第二款宣告沒收，洵有違誤。被告上訴意旨，否認此部分犯
    罪，雖無足取。然原判決關於轉讓第二級毒品未遂部分既有可議，自屬無可維持
    ，應由本院就此部分撤銷改判之。爰審酌被告犯罪之動機、目的、手段、犯罪後
    之態度等一切情狀，量處有期徒刑六月，以資懲儆。扣案安非他命零點壹伍公克
    ，為毒品，應依毒品危害防制條例第十八條第一項前段沒收銷燬之。扣案包裝安
    非他命之塑膠袋壹只，為被告所有供其轉讓安非他命犯罪所用之物，業據其供明
    在卷，依同條例第十九條第一項前段宣告沒收。
四、據上論斷，應依刑事訴訟法第三百六十九條第一項前段、第三百六十四條、第二
    百九十九條第一項前段，毒品危害防制條例第八條第四項、第二項、第十八條第
    一項前段、第十九條第一項前段，刑法第十一條前段、第二十六條前段，判決如
    主文。
本案經檢察官劉欽銘到庭執行職務。
中  華  民  國      八  十  九      年      十      月      二十五      日
                                臺灣高等法院臺南分院刑事第五庭
        審判長法官  茆    臺    雲
                                          法官  李    文    福
                                          法官  蔡    長    林
右正本證明與原本無異。
如不服本判決，應於判決送達後十日內向本院提出上訴狀，其未敘述理由者並應於提
出上訴狀後十日內向本院補提理由書（應附繕本）。
                                    法院書記官  李    培    薇
中  華  民  國      八  十  九      年      十      月      二十六      日
附錄本案論罪科刑法條全文：
毒品危害防制條例第八條第二項、第四項：
  轉讓第二級毒品者，處六月以上五年以下有期徒刑，得併科新台幣七十萬元以下罰
  金。
  前三項之未遂犯罰之。


司法院資訊處製作；財團法人民間司法改革基金會備份。
